【裁判字號】    92,訴,8
【裁判日期】    920327
【裁判案由】    傷害致死
【裁判全文】
臺灣彰化地方法院刑事判決                              九十二年度訴字第八號
    公  訴  人  臺灣彰化地方法院檢察署檢察官
    被      告  丙○○
    指定辯護人  本院公設辯護人  甲○○
右列被告因傷害致死案件，經檢察官提起公訴（九十一度偵字第六八００號），本院
判決如左：
    主  文
丙○○傷害人之身體，因而致人於死，處有期徒刑柒年。
    事  實
一、丙○○綽號「空金」，於民國九十一年八月八日晚上七時許，在彰化縣和美鎮○
    ○路○段「月眉活動中心」前，與攤販乙○○閒聊時，偶遇住在該處附近、有酗
    酒習慣之蔡瓶，因蔡瓶酒後以言語向丙○○挑釁，並出手毆打丙○○之胸口，隨
    即離開現場，未幾又返回，且續以言詞辱罵丙○○，二人旋即發生口角，進而互
    相拉扯，丙○○明知且應能預見胸、腹部乃人體之要害，如受外力毆打，客觀上
    足以導致死亡之結果發生，仍基於傷害他人身體之犯意，在前揭處所，出拳毆打
    蔡瓶之胸、腹部，於其倒地後，再以腳踢其腹部，致蔡瓶倒地不起，然因其無明
    顯外傷，丙○○誤以為蔡瓶僅是醉酒，便將之拖至路邊。數分鐘後，鄰人蔡陸輝
    發現蔡瓶倒臥路邊，通知蔡瓶胞弟呂順地前來，渠等皆以為蔡瓶係酒醉而不省人
    事，故合力將之送返家中。後蔡瓶因腹痛難忍，其女兒蔡芳容察覺有異，遂於翌
    日將之送醫急救，始發現蔡瓶受有腹部挫傷併胰臟頭部複雜性裂傷、肝臟左葉壞
    死、內出血等傷害，延至同年九月十三日上午七時許，因引發敗血症休克死亡。
二、案經彰化縣警察局和美分局報請台灣彰化地方法院檢察署檢察官偵查起訴。
    理  由
一、訊據被告丙○○，固坦承於前揭時、地與被害人蔡瓶發生口角後，出手毆打蔡瓶
    之胸、腹部乙情不諱，惟稱被害人原本即有病痛，伊徒手毆打，並不會造成其死
    亡云云。經查：被告於警訊中業已供承，伊以拳頭往蔡瓶胸部揮擊後，蔡瓶便即
    倒地，嗣伊再以腳踢蔡瓶復部，直到現場有人出面阻止，伊才停止毆打蔡瓶，嗣
    伊將蔡瓶拖到活動中心廣場等語，核與證人乙○○於警訊中及本院調查時證稱被
    告與蔡瓶起衝突後，二人即打了起來，雖伊其時正在收拾酒瓶而未見被告毆打過
    程，然待其收拾酒瓶後，就看見蔡瓶倒在地上，被告將蔡瓶抱起，放於活動中心
    門口等語大致相符；另證人蔡陸輝於警訊中證稱，伊見蔡瓶倒在廣場前，便騎車
    到蔡瓶之弟呂順地家中，並與呂順地將蔡瓶送回其住所，當時蔡瓶身上並無明顯
    外傷等語，另證人呂順地於警訊中亦證稱，其受蔡陸輝之通知後，即和蔡陸輝將
    蔡瓶送回家中，當時蔡瓶身上並無明顯外傷等語，佐以蔡瓶之女即證人蔡芳容於
    本院調查中證稱，在九十一年八月九日上午五時許，蔡瓶至其公司找伊，稱其被
    人毆打腹痛，之後即載蔡瓶到台中縣沙鹿鎮童綜合醫院急救等語，綜上判斷，足
    認被害人蔡瓶於受被告毆打後迄送醫救治期間，並未受任何外力撞擊，此從，沙
    鹿童綜合醫院於九十二年二月二十六日出具之九二童醫字第一五０號函中載明：
    被害人「因腹痛於九十一年八月九日到院急診，主訴腹部鈍挫傷病史，腹壁表皮
    並無明顯外傷，但腹腔內確為鈍挫傷造成之表現」等語，尤可證實。次查，被害
    人因受被告之毆打，於九十一年八月九日經送醫急診後，診斷出受有腹部挫傷併
    胰臟頭部複雜性裂傷、肝臟左葉壞死、內出血等傷害，此有沙鹿童綜合醫院出具
    之診斷證明書暨病例紀錄附卷可稽；嗣被害人經該院急診，並進行剖腹手術，然
    仍延至同年九月十三日上午七時許，因上開症狀引發敗血症休克死亡，亦經台灣
    彰化地方法院檢察署檢察官，督同檢驗員相驗明確，並有勘驗筆錄、驗斷書、相
    驗屍體證明書、照片及童綜合醫院病例摘要等附卷可憑，且前開醫院並於九十二
    年一月十五日以九二童醫字第０五０號函覆本院，認「被害人之傷害應導因於嚴
    重之腹部鈍挫傷合併內臟嚴重之傷害，雖經積極治療仍不治死亡」等語。按人體
    之胸、腹部乃屬人體之要害，如受外力毆打，客觀上足以導致死亡之結果發生，
    被告猶於前揭時、地，出拳毆打被害人蔡瓶之胸、腹部，且於其倒地後，再以腳
    踢其腹部，被告顯能預見被害人將有發生死亡結果之危險，而被害人因其傷害而
    不治死亡已如前述，是被害人之死亡結果與被告之傷害行為間，自具相當因果關
    係。從而，本件事證已明，被告犯行洵堪認定，應依法論科。
二、核被告所為，係犯刑法第二百七十七條第二項前段之傷害致死罪。爰審酌被告之
    品行、犯罪時所受之刺激、行為之手段及其犯罪後深知悔悟，且急欲與被害人家
    屬和解等一切情狀，量處如主文所示之刑，以示儆懲。
據上論斷，應依刑事訴訟法第二百九十九條第一項前段，刑法第二百七十七條第二項
前段，判決如主文。
本案經檢察官羅美秀到庭執行職務。
中      華      民      國      九十二      年    三    月    二十七    日
                                臺灣彰化地方法院刑事第二庭
                                    法      官  王  義  閔
右正本證明與原本無異。
如不服本判決，應於判決送達後十日內，向本院提出上訴狀( 須附繕本 )。
                                    法院書記官  詹  國  立
中      華      民      國      九十二      年    三    月    二十七    日
刑法第二百七十七條
傷害人之身體或健康者，處三年以下有期徒刑，拘役或一千元以下罰金。
犯前項之罪，因而致人於死者，處無期徒刑或七年以上有期徒刑，致重傷者，處三年
以上，十年以下有期徒刑。


司法院資訊處製作；財團法人民間司法改革基金會備份。
